臺灣高雄地方法院刑事判決　　　　　100年度審交易字第534號
公　訴　人　臺灣高雄地方法院檢察署檢察官
被　　　告　許森隆
上列被告因過失傷害案件，經檢察官提起公訴（100 年度偵字第
3727號），本院判決如下：
    主  文
本件公訴不受理。
    理  由
一、公訴意旨如起訴書所載（如附件）。
二、按告訴乃論之罪，告訴人於第一審辯論終結前，得撤回其告
    訴；又告訴經撤回者，法院應諭知不受理之判決，刑事訴訟
    法第238條第1項，及第303條第3 款定有明文。
三、本件被告因過失傷害案件，經檢察官提起公訴，認被告係犯
    刑法第284 條第1 項前段之過失傷害罪，依同法第287 條前
    段之規定須告訴乃論。茲因告訴人業已具狀聲請撤回本件告
    訴，有調解筆錄、撤回告訴聲請狀各1 份在卷可參，揆諸前
    開說明，爰不經言詞辯論，逕為諭知不受理之判決。
據上論斷，應依刑事訴訟法第303條第3 款、第307條，判決如主
文。
中    華    民    國   100    年    8     月    26    日

                  刑事第十庭    審判長法  官  廖建瑜
                                      法  官  王靖茹
                                      法  官  張  震
如不服本判決應於收受判決後10日內向本院提出上訴書狀，並應
敘述具體理由。其未敘述上訴理由者，應於上訴期間屆滿後20日
內向本院補提理由書(均須按他造當事人之人數附繕本)「切勿逕
送上級法院」。
中    華    民    國   100    年    8     月    26    日
                                      書記官  邱家銘
附件：
臺灣高雄地方法院檢察署檢察官起訴書
                                     100年度偵字第3727號
    被      告  許森隆  男  45歲（民國○○年○○月○○日生）
                        住高雄市鼓山區○○○路161巷50弄
                        73號3樓之1
                        國民身分證統一編號：Ｚ000000000號
上列被告因過失傷害案件，業經偵查終結，認應提起公訴，茲將
犯罪事實及證據並所犯法條分敘如下：
        犯罪事實
一、許森隆於民國99年9月6日6時許，駕駛車牌號碼6079-PB號自
    小客車，沿高雄市○○區○○路北往南方向行駛，其原應注
    意行經無號誌交岔路口應減速慢行，作隨時停車之準備，而
    依當時情況並無不能注意之情事，竟於行經大勇路、新樂街
    口之際貿然行駛，適有黃鄭換騎乘車牌號碼2JH-169號重型
    機車，沿新樂街東往西方向行駛亦行經上開路口，兩車因而
    發生碰撞，黃鄭換人車倒地，受有右側第十肋骨骨折、第五
    腰椎及薦椎間半滑脫等傷害。
二、案經黃鄭換訴由高雄市政府警察局鹽埕分局報告偵辦。
        證據並所犯法條
一、證據清單
   ┌──┬──────────┬───────────┐
   │編號│證  據  方  法      │待  證  事  實        │
   ├──┼──────────┼───────────┤
   │  1 │被告許森隆於警詢及偵│被告於上揭時、地騎機車│
   │    │查中之陳述          │與告訴人黃鄭換發生車禍│
   │    │                    │之事實。然否認有何過失│
   │    │                    │傷害犯行，辯稱：是告訴│
   │    │                    │人車速太快才會發生車禍│
   │    │                    │云云。                │
   │    │                    │                      │
   ├──┼──────────┼───────────┤
   │  2 │告訴人黃鄭換於警詢及│被告於上揭時、地駕車與│
   │    │偵查中之陳述        │告訴人發生車禍致其受傷│
   │    │                    │之事實。              │
   │    │                    │                      │
   ├──┼──────────┼───────────┤
   │  3 │阮綜合醫院診斷證明書│告訴人所受之傷害與車禍│
   │    │                    │間有相當因果關係之事實│
   │    │                    │。                    │
   │    │                    │                      │
   ├──┼──────────┼───────────┤
   │  4 │道路交通事故現場圖、│被告於上揭時、地騎機車│
   │    │道路交通事故調查報告│與告訴人發生車禍，致告│
   │    │表（一）（二）、道路│訴人受傷之事實。      │
   │    │交通事故談話紀錄表、│                      │
   │    │現場照片            │                      │
   ├──┼──────────┼───────────┤
   │  5 │高雄市政府警察局交通│告訴人左方車未讓右方車│
   │    │大隊事故分析研判表、│先行為肇事主因；被告行│
   │    │臺灣省高屏澎區車輛行│經無號誌交岔路口未減速│
   │    │車事故鑑定委員會高屏│慢行為肇事次因。雙方對│
   │    │澎區00000000案鑑定意│於本件車禍發生均有過失│
   │    │見書                │之事實。              │
   │    │                    │                      │
   └──┴──────────┴───────────┘
二、核被告所為，係犯刑法第284條第1項前段過失傷害罪嫌。
三、依刑事訴訟法第251條第1項提起公訴。
    此  致
臺灣高雄地方法院
中    華    民    國   100    年    5     月    25    日
                              檢  察  官   李佳韻
上正本證明與原本無異
中    華    民    國   100    年    5     月    30    日
                              書  記  官
所犯法條
中華民國刑法第284條
（過失傷害罪）
因過失傷害人者，處6月以下有期徒刑、拘役或5百元以下罰金，
致重傷者，處1年以下有期徒刑、拘役或5百元以下罰金。
從事業務之人，因業務上之過失傷害人者，處1年以下有期徒刑
、拘役或1千元以下罰金，致重傷者，處3年以下有期徒刑、拘役
或2千元以下罰金。